【裁判字號】    92,易,110
【裁判日期】    920528
【裁判案由】    傷害等
【裁判全文】
臺灣宜蘭地方法院刑事判決                          九十二年度易字第一一號
    公  訴  人  臺灣宜蘭地方法院檢察署檢察官
    被      告  乙○○
                丁○○
右列被告因傷害案件，經檢察官提起公訴（九十二年度偵字第五十一號），本院判決
如左：
    主  文
乙○○共同傷害人之身體，處有期徒刑陸月，如易科罰金，以參佰元折算壹日。
丁○○共同傷害人之身體，處有期徒刑捌月。
    事  實
一、乙○○、丁○○於民國九十一年十二月十日晚間十時許，在宜蘭縣五結鄉○○村
    ○○路一０七號前，因懷疑丙○○所駕駛之車牌號碼ＨＳ—八六七一號自用小客
    車擦撞到丁○○所駕駛之車牌號碼Ｇ五—０九０六號自用小客車，乙○○與丁○○竟基傷害及妨害自由之犯意聯絡及行為分擔，於後方追趕丙○○所駕駛之車輛
    ，於追趕約一百公尺後，丁○○、乙○○及姓名年籍不詳之人追上丙○○所駕駛
    之車輛，丙○○停車後，乙○○上前將丙○○之汽車鑰匙拔下，丁○○並將丙○○由駕駛座上拉下，以此方式妨害丙○○行使使用車輛之權利，丁○○並持木棒
    將丙○○汽車之後視鏡砸毀（毀損部分未據告訴），乙○○、丁○○並分別持木
    棒及徒手毆打丙○○，造成丙○○受有頭部外傷、顏部擦傷、鼻骨骨折、左手擦
    傷、左大腿挫傷、雙膝挫傷、背部挫傷之傷害。
二、案經被害人丙○○訴由臺灣宜蘭地方法院檢察署檢察官偵查起訴。
    理  由
一、訊據被告乙○○對於於上揭時地拔下告訴人丙○○之汽車鑰匙妨害告訴人行使權
    利之情事坦承不諱，惟矢口否認其有傷害之犯行，辯稱：我沒有打人，是告訴人
    和被告丁○○相互扭打云云；訊據被告丁○○則坦認於上開時地攔下告訴人並持
    木棍毆打告訴人等情不諱，惟辯稱：當時告訴人開車撞我就跑給我追云云。經查
    ：
  （一）右揭事實，業據告訴人丙○○於警訊、偵查及本院調查時指述甚詳，並經證
        人甲○○證稱：被告丁○○有打人等語明確；證人戊○○亦到庭結證稱：我
        有看到被告丁○○跟被害人有拉扯等語明確，並有現場車損照片六幀在卷可
        稽。而告訴於事發翌日（即十一日）即至羅東博愛醫院就診，並確受有如事
        實欄所示之傷害，此亦有羅東博愛醫院九一羅博醫甲字第三六九號驗傷診斷
        書、羅東博愛醫院羅博醫診字第九一一二一六一二九六號驗斷證明書附卷可
        考，而該診斷書所記載之受傷情形與告訴人所指受毆擊之方法吻合，應非虛
        偽，被告丁○○確有傷害告訴人之犯行甚明。
  （二）被告乙○○雖辯稱並未動手毆打告訴人，然此經告訴人指述明確，以告訴人
        所受之傷害有頭部外傷、顏面擦傷、鼻骨骨折、左手擦傷左大腿挫傷、雙膝
        挫傷、背部挫傷等傷害觀之，其所受之傷勢非輕，顯非一人之力所能造成，
        而被告乙○○亦坦認其當時確在一旁，而證人甲○○於偵查時亦證稱：當時
        被害人、丁○○、乙○○三人一團亂，我看不清楚等語明確（九十二年一月
        十六日偵查筆錄參照），顯見被告乙○○當時亦有參與毆打之犯行，證人甲○○、戊○○對於被告乙○○是否有毆打告訴人一節雖均於本院調查時證稱
        不清楚等情在卷（本院九十二年三月二十日訊問筆錄參照），惟當時證人甲○○、戊○○二人均在一旁觀看，若僅有被告丁○○一人毆打告訴人，對於
        被告乙○○是否有毆打一節，當可明確指述，現場亦不可能呈現一團亂之情
        況，且若被告乙○○當時果未動手毆打告訴人，其當與證人二人同時立於一
        旁，而證人既可以明確指出被告丁○○有毆打告訴人，對於未毆打告訴人之
        被告乙○○，反而不清楚當時其是否有動手，自與常情不符，況證人甲○○
        、戊○○與被告乙○○均係朋友關係，其事後有所隱匿袒護亦屬人情之常，
        故被告乙○○確有與被告丁○○共同為傷害犯行之犯意聯絡及行為分擔。
  （三）被告乙○○、丁○○因懷疑告訴人有擦撞其汽車，而於告訴人之後方開車追
        趕，業據被告二人自承在卷，而依當時情形，告訴人既已將汽車停下，並詢
        問被告二人有何事，此時，被告乙○○、丁○○當可將上開情事告予告訴人
        知悉，且可尋求解決之道，而被告乙○○反將告訴人汽車鑰匙拔下，被告丁○○並將告訴人拉下汽車，被告二人自已屬妨害告訴人權利之行使，被告等
        二人之目的顯係欲共同毆打告訴人洩恨無疑，參以告訴人所指述之情節與其
        所受之傷勢吻合，且告訴人歷次於偵審中自由連續之陳述，對於本案案發情
        節之描述均甚具體、詳盡，亦非千篇一律而有事後捏造記頌之嫌，足認其指
        述情節與事實相符，被告空言否認犯罪，顯與現存卷證資料不符，不足採信
        。綜上所述，本件事證明確，被告犯行堪以認定。
二、核被告乙○○、丁○○所為，係犯刑法第二百七十七條第一項之傷害罪及第三百
    零四條第一項之強制罪。被告二人就傷害、強制之犯行，均有犯意之聯絡及行為
    之分擔，皆為共同正犯。被告二人所為傷害、強制罪間，有方法結果之牽連關係
    ，應從一重之傷害罪處斷。爰審酌被告二人因細故即出手毆人成傷且持木棒毆打
    被害人之頭部，手段殘酷，嚴重侵害他人身體法益，且妨害他人行使權利，及其
    犯罪動機、手段、犯後態度等一切情狀，分別量處如主文所示之刑，並就被告乙○○部分諭知易科罰金之折算標準。至扣案之木棒一支，雖供被告丁○○犯罪所
    用之物，惟被告丁○○否認該木棒為其所有，且無其他積極證據足資證明該木棒
    為被告所有之物，爰不為沒收之諭知，附此說明。
據上論斷，應依刑事訴訟法第二百九十九條第一項前段，刑法第二十八條、第二百七
十七條第一項、第三百零四條第一項、第五十五條、第四十一條第一項前段，罰金罰
鍰提高標準條例第一條、第二條前段，判決如主文。
本案經檢察官郝中興到庭執行職務
中        華        民        國    九十二    年    五    月    二十八  日
                                臺灣宜蘭地方法院刑事第一庭
                                    審判長法  官    林  明  山
                                          法  官    辜  漢  忠
                                          法  官    鄭  貽  馨
右正本證明與原本無異。
如不服本判決，應於判決送達後十日內向本院提出上訴狀( 應附繕本 )。
                                          書記官    陳  憲  文
中        華        民        國    九十二    年    五    月    二十九  日
附錄論罪法條
刑法第二百八十四條第一項
 (過失傷害罪)
因過失傷害人者，處六月以下有期徒刑、拘役或五百元以下罰金，致重傷者，處一年
以下有期徒刑、拘役或五百元以下罰金。
刑法第三百零四條第一項
 (強制罪)
以強暴、脅迫使人行無義務之事或妨害人行使權利者，處三年以下有期徒刑、拘役或
三百元以下罰金。


司法院資訊處製作；財團法人民間司法改革基金會備份。
